臺灣高雄地方法院刑事判決　　　　　　　　　　　　九十一年度訴字第三二九號
　　公　訴　人　臺灣高雄地方法院檢察署檢察官
　　被　　　告　甲○○
右列被告因違反毒品危害防制條例案件，經檢察官提起公訴（九十一年度毒偵字第一
三七四號），本院判決如左：
    主  文
甲○○連續施用第一級毒品，累犯，處有期徒刑柒月，第一級毒品海洛因壹包（驗後
淨重零點零捌公克）沒收銷燬之，注射針筒貳支沒收。
    事  實
一、甲○○前於民國八十八年間因施用毒品案件，經臺灣高雄地方法院檢察署檢察官
    聲請本院於八十八年十月十二日以八十八年毒聲字第七五一一號裁定送勒戒處所
    觀察、勒戒後，認無繼續施用毒品之傾向，經檢察官於八十八年十月二十五日以
    八十八年度毒偵字第一七二九號為不起訴處分確定（一犯）。後於八十九年二月
    間，又因犯施用第一級毒品案件，再經檢察官聲請本院於八十九年二月十四日以
    八十九年度毒聲字第一二五六號裁定送勒戒處所觀察、勒戒後，認有繼續施用毒
    品之傾向，由檢察官聲請本院於八十九年三月二日以八十九年毒聲字第一八四九
    號裁定令入戒治所施以強制戒治，並就當次犯行提起公訴後，業經本院於八十九
    年四月十三日以八十九年度訴字第六八二號判決就其所犯施用第一級毒品犯行，
    科處有期徒刑八月確定（二犯），並於九十一年一月十六日執行完畢，詎其於二
    犯施用毒品犯行後，猶仍不知戒絕毒品，明知海洛因業經公告列為毒品危害防制
    條例第二條第二項第一款之第一級毒品，不得非法持有、施用，竟又基於施用第
    一級毒品海洛因之概括犯意，自九十一年二月間某日起至九十一年三月二十日凌
    晨二時十五分許止，連續在高雄縣鳳山市○○路三五二號住處，以注射針筒將海
    洛因注射入體內之方式，施用第一級毒品海洛因多次。後於九十一年三月二十三
    日晚上十一時五分許，在前開住處為警查獲，並扣得其所有供其施用之第一級毒
    品海洛因一包（驗後淨重０‧０八公克）及供其施用毒品之注射針筒二支。
二、案經高雄縣警察局鳳山分局移送臺灣高雄地方法院檢察署檢察官偵查起訴。
    理  由
一、右揭犯罪事實，業據被告甲○○於警偵訊及本院審理時坦承不諱，被告為警查獲
    時所採集之尿液，經送檢驗結果，呈嗎啡陽性反應，分別有高雄縣政府衛生局九
    十一年四月十一日九一煙檢字第四五八號煙毒尿液檢驗成績書、台灣檢驗科技股
    份有限公司九十一年六月十三日編號ＫＺ000000000000號濫用藥品
    尿液檢驗報告各一紙在卷可稽，而海洛因施用入人體後水解還原成嗎啡，再循嗎
    啡之代謝方式排出體外，已據行政院衛生署藥物食品檢驗局（73）藥檢壹字第０
    三０二二一號函敘明綦詳。又被告為警查獲時所扣得疑似海洛因之白色粉末一包
    ，經送請法務部調查局鑑定結果，確屬第一級毒品海洛因（驗後淨重○‧○八公
    克），有法務部調查局九十一年七月八日調科壹字第二二○○一三六○五號鑑定
    通知書一紙附卷可參，此外，復有前開第一級毒品海洛因一包及被告所有供其施
    用海洛因所用之注射針筒二支扣案可資佐證，被告上開自白與事實相符，自可採
    為認定事實之依據，其施用第一級毒品之犯行堪以認定。再查，被告前於八十八
    年間因施用毒品案件，經臺灣高雄地方法院檢察署檢察官聲請本院於八十八年十
    月十二日以八十八年毒聲字第七五一一號裁定送勒戒處所觀察、勒戒後，認無繼
    續施用毒品之傾向，經檢察官於八十八年十月二十五日以八十八年度毒偵字第一
    七二九號為不起訴處分確定（一犯），再於八十九年二月間，又因犯施用第一級
    毒品案件，再經檢察官聲請本院於八十九年二月十四日以八十九年度毒聲字第一
    二五六號裁定送勒戒處所觀察、勒戒後，認有繼續施用毒品之傾向，由檢察官聲
    請本院於八十九年三月二日以八十九年毒聲字第一八四九號裁定令入戒治所施以
    強制戒治，並就當次犯行提起公訴後，業經本院於八十九年四月十三日以八十九
    年度訴字第六八二號判決就其所犯施用第一級毒品犯行，科處有期徒刑八月確定
    （二犯）等事實，有上開不起訴處分書、判決書、本院被告院內索引卡紀錄表、
    臺灣高等法院被告全國前案紀錄表及臺灣高雄地方法院檢察署刑案資料查註紀錄
    表各一份在卷可稽。被告三犯施用毒品犯行，事證明確，應依法予以論科。
二、查海洛因、安非他命分係毒品危害防制條例第二條第二項所稱之第一、二級毒品
    ，均不得持有、施用。次按犯毒品危害防制條例第十條施用第一級、第二級毒品
    之罪者，檢察官應先將被告送勒戒處所觀察、勒戒，經觀察、勒戒後，認無繼續
    施用毒品傾向者，應由檢察官為不起訴處分。依此為不起訴處分後，五年內再犯
    第十條之罪，經觀察、勒戒後，認有繼續施用毒品之傾向或三犯以上者，則不適
    用前開不起訴處分之規定，而刑責部分應依一般刑事訴訟程序追訴處罰，此觀諸
    毒品危害防制條例第二十條第一項、第二項前段、第三項前段規定自明。被告前
    既已因施用毒品案件，二次經送勒戒處所觀察、勒戒後，第一次認無繼續施用毒
    品傾向，而為不起訴處分，第二次認有繼續施用毒品傾向，經檢察官起訴，復經
    本院判處徒刑確定後，再犯上開施用毒品犯行，核屬前揭規定所稱之「三犯」，
    依上開規定，應依一般刑事訴訟程序予以起訴論罪科刑，故核被告所為，係犯毒
    品危害防制條例第十條第一項之施用第一級毒品罪。至被告非法持有海洛因後進
    而施用，其持有之低度行為應被施用之高度行為所吸收，不另論其非法持有第一
    級毒品海洛因罪。又被告先後多次施用第一級毒品海洛因之犯行，時間緊接，且
    反覆為之，所犯又係同一罪名之罪，顯係基於概括犯意為之，應依連續犯規定論
    以一罪。末查，被告前於八十九年間因施用毒品案件，經本院判處有期徒刑八月
    確定，並於九十一年一月十六日執行完畢之事實，有臺灣高等法院被告全國前案
    紀錄表及臺灣高雄地方法院檢察署刑案資料查註紀錄表各一份在卷可稽，其於有
    期徒刑之執行完畢後，五年以內再犯本件有期徒刑以上之罪，為累犯，依刑法第
    四十七條規定加重其刑。審酌被告前因施用毒品案件，二次送勒戒、觀察後，先
    後經檢察官為不起訴處分及本院判處徒刑執行完畢後，仍未能戒絕毒品，復重蹈
    前行，再度施用毒品，惟念其施用毒品乃自戕一己之身體健康，尚未害及他人，
    暨犯後已坦承犯行，態度良好等一切情狀，量處如主文所示之刑。至扣案之海洛
    因一包（驗後淨重○‧○八公克）係屬第一級毒品，已如前述，應依毒品危害防
    制條例第十八條第一項前段規定宣告沒收銷燬之，扣案之注射針筒二支，係被告
    所有供其施用毒品所用之物，業據被告陳明在卷，應依刑法第三十八條第一項第
    二款宣告沒收。至鑑驗耗損之毒品部分，既已滅失，即無庸再為沒收銷燬之諭知
    。
據上論斷，應依刑事訴訟法第二百九十九條第一項前段，毒品危害防制條例第十條第
一項、第二十條第三項、第十八條第一項前段，刑法第十一條、第五十六條、第四十
七條、第三十八條第一項第二款，判決如主文。
本案經檢察官吳傑人到庭執行職務。
中      華      民      國      九十一年      十二    月    九    日
                                  臺灣高雄地方法院刑事庭
                                      法  官    涂裕洪
右正本證明與原本無異。
如不服本判決，應於判決送達後十日內，向本院提出上訴狀。
                                      書記官    賴佳慧
中    華    民    國      九十一     年      十二     月      十二      日
附錄本判決論罪法條：
毒品危害防制條例第十條第一項：
  施用第一級毒品者，處六月以上五年以下有期徒刑。
